# 处置某固定资产中的部分（废旧物资管道等）不能区分原值，只有以评估值收钱

提问人：titanic129 时间：2022-12-02 14:54:34
这个怎么会计处理呢，收到的钱全部计入资产处置损益？那相对应怎么减少固定资产的账面价值

回答人：chenyiwei
如果无法合理确定被更换部分的账面价值，则拆下废料的变价收入均计入营业外收入，同时将更换新管道的成本直接费用化处理。